# 请教陈版，政府补助确认时点变更的披露

提问人：Manson_Luci 时间：2017-11-21 16:22:58
甲公司部分业务为从事废品拆解处理，有相关的资质，每年按照实际完成的废品拆解数量获得国家定额补贴，先由省级相关部门进行初审后并进行省级的公示，再由国家相关部门进行审核并进行公示，最终政府发放的补助金额按国家级部门审核的结果为准。甲公司2017 年之前均按照国家级部门审核后公示的时点确认政府补助（其他应收款）。 由于国家级部门审核时间较长，通常在甲公司申报后的 1 年左右才能公示，而省级在申报后 3 个月内即可公示，且历史情况表明国家级与省级相关部门的审核结果差异较小，甲公司拟对政府补助的确认时点调整至省级公示的时间，并作为会计政策变更，请问该种处理是否合理？

回答人：chenyiwei
请参考《瑞华研究 2010 ～ 2016 汇编》之“问题2-2-2（按照应收金额确认政府补助的条件）”。对照其中给出的参考标准，判断按应收金额计量政府补助是否恰当。 如果确有证据表明在省级批复的时点，确已满足按应收金额确认政府补助的条件，则建议作为会计估计变更而不是会计政策变更处理。主要考虑： 1 、确认时点的确定原则未发生变化； 2 、变更的理由是随着经验的累积或获得更多信息，或者相关情况的发展变化，对相关不确定性事项的判断和估计发生了变化，所以满足《企业会计准则第 28 号—会计政策、会计估计变更和差错更正》对“会计估计变更”的定义，即“由于资产和负债的当前状况及预期经济利益和义务发生了变化，从而对资产或负债的账面价值或者资产的定期消耗金额进行调整”。

提问人：Manson_Luci 时间：2017-11-22 19:00:48
陈版，如果之前是按实际收到款后才确认政府补助，现在随着经验的累积或获得更多信息表明在省公示就可以满足确认应收政府补助的情况，这种情况是否也不能算会计政策变更，只能算会计估计变更？

回答人：chenyiwei
是。

提问人：Manson_Luci 时间：2017-11-25 10:35:42
陈版，非常抱歉，之前我描述的有误。该事项不是政府补助，是政府购买服务，按拆解数量支付费用，公司对政府给予的拆解费用确认的是营业收入，本次变更营业收入确认时点是为了更及时的反映企业经营情况，从而使当期收入成本配比（因为国家公示一般滞后1 年）。如果是这样的话，是否还是如您所述的属于会计估计变更，而不是会计政策变更？感谢！

回答人：chenyiwei
同样是会计估计变更。因为一方面，近期没有已生效的对收入准则的修订；另一方面，现行收入准则在这个问题上也没有政策选择的空间，所以不是会计政策变更。而支持估计变更的理由同样仍有效。